臺灣新竹地方法院刑事宣示判決筆錄　100年度審易字第1138號
公　訴　人　臺灣新竹地方法院檢察署檢察官
被　　　告　林錫良
上列被告因竊盜案件，檢察官提起公訴（100年度偵字第6979號
）後，聲請改依協商程序而為判決，本院於中華民國100年12月
30日下午4時，在本院刑事第十一法庭宣示判決，出席職員如下
：
　　　　　　　　審判長法　官　劉兆菊
　　　　　　　　　　　書記官　林兆嘉
　　　　　　　　　　　通　譯　鄭敏郎
法官起立朗讀判決主文、犯罪事實要旨、處罰條文，及告以上訴
限制、期間並提出上訴狀之法院，且諭知記載其內容：
一、主  文：
    林錫良犯竊盜罪，累犯，處有期徒刑陸月；如易科罰金，以
    新臺幣壹仟元折算壹日。
二、犯罪事實要旨：
（一）林錫良前於民國91年間，因搶奪罪案件，經本院於91年11
      月15日以91年度訴字第665 號判決判處有期徒刑1 年確定
      (甲)。又於93年間，因竊盜案件，經本院於93年5 月18日以
      93年度竹簡字第320 號判決判處有期徒刑3 月確定；又於
      93年間，因施用第一級毒品罪案件，經本院於93年10月26
      日以93年度訴字第303 號判決判處有期徒刑7 月確定。上
      揭2 案，復經本院於94年2 月25日以94年度聲字第114 號
      裁定定應執行有期徒刑9 月確定(乙)。又於93年間，因連續
      施用第二級毒品罪、持有第一級毒品罪等案件，經本院於
      93年10月21日以93年度訴字第263 號判決判處有期徒刑6
      月、2 月，就連續施用第二級毒品罪部分，嗣經臺灣高等
      法院於94年1 月12日以93年度上易字第1982號判決改判處
      有期徒刑8 月；又於93年間，因竊盜罪案件，經本院於93
      年11月1 日以93年度竹簡字第706 號判決判處有期徒刑4
      月確定。上揭3 案，復經臺灣高等法院於94年5 月17日以
      94年度聲字第443 號裁定定應執行有期徒刑1 年確定(丙)，
      而上揭(甲)(乙)(丙)接續執行，於95年10月24日縮短刑期假釋出
      監，所餘刑期交付保護管束，於95年12月28日保護管束期
      滿假釋未經撤銷視為執行完畢。又於96年間，因竊盜罪案
      件，經本院於96年3 月30日以96年度竹簡字第461 號判決
      判處有期徒刑6 月確定；又於96年間，因施用第二級毒品
      罪案件，經本院於96年5 月30日以96年度易字第269 號判
      決判處有期徒刑3 月確定。上揭2 案，復經本院於96 年8
      月30日以96年度聲減字第1372號裁定分別減為有期徒刑3
      月、1 月15日，並定應執行有期徒刑4 月15日確定(丁)；又
      於96年間，因施用第一級毒品罪案件，經本院於96年8 月
      6 日以96年度訴字第462 號判決判處有期徒刑10月確定(戊)
      ；又於97年間，因竊盜罪案件，經本院於97年3 月26日以
      97 年 度竹北簡字第160 號判決判處有期徒刑5 月確定(己)
      ，上揭(丁)(戊)(己)案接續執行，甫於98年6 月30日縮刑期滿執
      行完畢。又於96年間，因竊盜案件，經本院於97年3 月26
      日以97年度竹北簡字第160 號判決判處有期徒刑5 月；又
      於96年間，因竊盜案件，經臺灣高等法院於98年7 月9 日
      以98年度上易字1057號判決判處有期徒刑9 月。上揭2 案
      ，復經臺灣高等法院於99年1 月25日以99年度聲字第27號
      裁定併定應執行有期徒刑1 年確定，甫於99年7 月21日徒
      刑執行完畢釋放出所。
（二）詎林錫良不知悔改，於100 年5 月30日前往新竹市○○路
      ○段132 號「奈米大樓」拜訪友人馮尚彬（綽號「阿志」
      ），經馮尚彬開啟大門鎖讓林錫良進入大樓內後，林錫良
      在大樓1 樓管理員室等待友人之際，竟基於意圖為自己不
      法所有，於100 年5 月31日凌晨4 、5 時許，趁四下無人
      之際，擅自徒手開啟未上鎖之管理員趙建中辦公室內抽屜
      ，拿取管理員趙建中放置在抽屜內之豪號車牌號碼DJ-989
      8 號自用小客車（所有人係梁潔貞）之汽車鑰匙及遙控器
      1 把後，前往大樓地下室停車場，持上開汽車之鑰匙竊取
      趙建中管領之車牌號碼DJ-9898 號自小客車1 部，得手後
      旋即駕車離去，供己代步所用。嗣於100 年5 月31日上午
      8 時許，趙建中發現汽車及汽車鑰匙遺失後，立即調閱大
      樓監視器錄影畫面，並聯絡住戶馮尚彬指認，始報警處理
      而循線查獲（林錫良業將上開竊得之車牌號碼DJ-9898 號
      自小客車業交還予趙建中）。
（三）案經新竹市警察局第二分局報告臺灣新竹地方法院檢察署
      檢察官偵查起訴後，經檢察官聲請認罪協商判決，由本院
      改依協商程序而為判決。
三、處罰條文：
    刑法第320 條第1 項、第41條第1 項前段、第2 項、第47條
    第1 項。
四、協商判決除有刑事訴訟法第455 條之4 第1 項第1 款於本訊
    問程序終結前，被告撤銷協商合意或檢察官撤回協商聲請者
    ；第2 款被告協商之意思非出於自由意志者；第4 款被告所
    犯之罪非第455 條之2 第1 項所定得以協商判決者；第6 款
    被告有其他較重之裁判上一罪之犯罪事實者；第7 款法院認
    應諭知免刑或免訴、不受理者情形之一，及違反同條第2 項
    「法院應於協商合意範圍內為判決；法院為協商判決所科之
    刑，以宣告緩刑或2 年以下有期徒刑、拘役或罰金為限」之
    規定者外，檢察官與被告均不得上訴。
五、如有前項得上訴之情形，得自收受宣示判決筆錄送達之日起
    10日內，向本院提出上訴書狀，上訴於第二審法院。
本案經檢察官洪期榮到庭執行職務。
中    華    民    國   100    年    12    月    30    日
                  刑事第九庭    書  記  官  林兆嘉
                                審判長法官  劉兆菊
以上筆錄正本係照原本作成。
中    華    民    國   100    年    12    月    30    日
                                書  記  官  林兆嘉
附錄本案論罪科刑法條全文：
中華民國刑法第320條
（普通竊盜罪、竊佔罪）
意圖為自己或第三人不法之所有，而竊取他人之動產者，為竊盜
罪，處5  年以下有期徒刑、拘役或 5 百元以下罰金。
意圖為自己或第三人不法之利益，而竊佔他人之不動產者，依前
項之規定處斷。
前二項之未遂犯罰之。